臺灣高雄地方法院刑事判決　　　　　　　　　　　　九十一年度易字第一三二九號
　　公　訴　人　臺灣高雄地方法院檢察署檢察官
　　被　　　告　乙○○
右列被告因竊盜案件，經檢察官聲請簡易判決處刑（九十一年度偵字第二八五四號）
，本院高雄簡易庭認不宜以簡易判決處刑，簽移本院改依通常程序審理，本院判決如
左：
    主  文
乙○○連續竊盜，處拘役拾日，如易科罰金，以佰元折算壹日。
    事  實
一、乙○○自民國八十九年十二月二十六日起，受僱在甲○○為負責人之世界聯強產
    物股份有限公司位於高雄市○○區○○街二十八號之五金百貨賣場擔任店員，負
    責五金百貨銷售及客戶結帳收銀之工作，工作時間為每日自下午三時許至晚上十
    一時許。因缺錢支付信用卡帳款，竟意圖為自己不法之所有，並基於概括之犯意
    ，先於不詳時間，趁僅其一人在店內之際，至該店二樓辦公室，徒手竊取未上鎖
    之辦公桌抽屜內之現款一千元；嗣因甲○○發覺該店收銀機內現金短少，遂於九
    十年三月十六日在店內裝設監視器錄影，而為甲○○監錄到乙○○於九十年三月
    十七日廿時十一分許，至二樓辦公室內，竊取未上鎖之辦公桌抽屜內之現款五百
    元，始查悉上情。
二、案經世界聯強股份有限公司代表人甲○○訴由臺灣高雄地方法院檢察署檢察官聲
    請簡易判決處刑。
    理  由
一、訊據被告乙○○固坦承於九十年三月十七日廿時十一分許，竊取二樓辦公室未上
    鎖之辦公桌抽屜內之現款乙節，惟辯稱：僅竊取這一次云云。然查，右揭事實，
    業據告訴代理人甲○○指稱：伊從九十年二月十八日發現店內收銀機內現金短少
    ，在九十年三月十六日裝置針孔監錄系統，於三月十七日監錄到被告偷竊辦公室
    抽屜內之零錢五百元等語，復有錄影帶一捲附卷可稽。而被告已自承在二樓辦公
    室內辦公桌抽屜內所竊取之現款，最多一次是一千元，而九十年三月十七日為告
    訴代理人發覺當日，係竊取零錢五百元，已為告訴代理人陳明無誤，堪認被告應
    有二次竊盜行為，所辯只竊取一次，顯係卸責之詞，不可採信，本件事證明確，
    被告犯行洵堪認定。
二、核被告竊取上開辦公室抽屜內之一千元，係犯刑法第三百二十條第一項之竊盜罪
    。又被告先後二次竊盜犯行，時間緊接，犯罪構成要件相同，顯係基於概括犯意
    反覆為之，為連續犯，應依刑法第五十六條規定論以一罪，並依法加重其刑。
    爰審酌被告犯罪之動機、目的、手段、所竊取之金額一千五百元、未賠償告訴人
    之損失、犯後態度等一切情狀，量處如主文所示之刑，並諭知易科罰金之折算標
    準。
三、至公訴人另認被告尚有行竊店內財物（即貨品），及告訴代理人指稱被告連續自
    收銀機內拿取現款共計十五萬元，然查被告工作之內容包括店內貨品銷售、結帳
    及收銀工作，為從事業務之人，其利用顧店、結帳、收銀之機會，先後在上班時
    間內，趁機自收銀機內拿取現款、在店內拿取貨品後，據為己有所為，應觸犯刑
    法第三百三十六條第二項之業務侵占罪，且此部分犯行與上開竊盜罪部分，犯意
    各別，行為互殊，並無裁判上一罪之關係。是被告此部分業務侵占犯行，未據公
    訴人起訴，本院自不予審究，應由檢察官另行起訴，附此敘明。
據上論斷，應依刑事訴訟法第四百五十二條、第二百九十九條第一項前段，刑法第三
百二十條第一項、第五十六條、第四十一條第一項，罰金罰鍰提高標準條例第一條前
段、第二條，判決如主文。
中      華      民      國      九十一      年      七      月  二十四  日
                                  臺灣高雄地方法院刑事第一庭
                                      法  官    郭佳瑛
右正本證明與原本無異。
如不服本判決，應於判決送達後十日內，向本院提出上訴狀。
                                      書記官    王美玲
中    華    民    國      九十一      年      七      月      二十五    日
刑法第三百二十條
一意圖為自己或第三人不法之所有，而竊取他人之動產者，為竊盜罪，處五年以下有
  期徒刑、拘役或五百元以下罰金。
二意圖為自己或第三人不法之利益，而竊佔他人之不動產者，依前項之規定處斷。
三前二項之未遂犯罰之。
